臺灣臺中地方法院簡易民事判決
　　　　　 111年度沙簡字第53號
原      告  陳妙郡  

法定代理人  陳登昇  
原告兼陳妙郡送達代收人  
            吳金鍊  
上  一  人
訴訟代理人  陳登昇  

被      告  魏國志  


上列原告因被告妨害名譽案件（本院110年度沙簡字第582號），
提起刑事附帶民事訴訟請求損害賠償（本院110年度沙簡附民字
第39號），經本院刑事庭裁定移送前來，本院於民國111年3月31
日言詞辯論終結，判決如下：
    主      文
被告應給付原告陳妙郡新臺幣20,000元，及自民國110年11月11
起至清償日止，依照週年利率5％計算之利息。
被告應給付原告吳金鍊新臺幣20,000元，及自民國110年11月11
起至清償日止，依照週年利率5％計算之利息。
原告其餘之訴駁回。
本判決原告勝訴部分得假執行。但被告如各以新臺幣20,000元為
原告陳妙郡、吳金鍊預供擔保，得免為假執行。
    事實及理由
一、本件被告經合法通知，未於言詞辯論期日到場，核無民事訴
    訟法第386條各款所列情形，爰依原告之聲請，由其一造辯
    論而為判決。
二、原告主張：被告於民國110年6月3日17時10分許，騎乘機車
    前往位於臺中市○○區○○路000號由原告吳金鍊經營之鍊姐檳
    榔攤購買檳榔，經店員即原告陳妙郡詢問被告要購買哪種檳
    榔，被告竟基於妨害名譽之犯意，在上開地點以「白目、幹
    你娘」等語辱罵原告陳妙郡，原告吳金鍊聽聞後出面了解，
    被告又以「幹你娘，腳都不能走還這麼兇」等語辱罵原告吳
    金鍊，被告於公開場合辱罵，使原告二人受有名譽上損害，
    被告公然侮辱犯行業經台中地方檢察署檢察官聲請簡易判決
    處刑（110年度偵字第28776號），並由鈞院審理中。被告以
    公然侮辱犯行不法侵害原告二人之名譽，請求被告負賠償責
    任。請求被告賠償原告吳金鍊新臺幣（下同）20萬元賠償金
    ；賠償原告陳妙郡10萬元賠償金。為此，爰依侵權行為之法
    律關係提起本件訴訟請求被告給付。並請求法院判決：（一
    ）被告應給付原告陳妙郡10萬元，及自起訴狀繕本送達次日
    起至清償日止，依照週年利率5％計算之利息。（二）被告應
    給付原告吳金鍊20萬元，及自起訴狀繕本送達次日起至清償
    日止，依照週年利率5％計算之利息。（三）訴訟費用由被告
    負擔。　
三、被告未於言詞辯論期日到場，亦未提出書狀作何聲明或陳述
    。
四、得心證之理由：
（一）刑事訴訟判決所認定之事實，固非當然有拘束民事訴訟判
      決之效力，但民事法院調查刑事訴訟原有之證據，而斟酌
      其結果以判斷事實之真偽，並於判決內記明其得心證之理
      由，即非法所不許（參最高法院67年台上字第2674號及49
       年台上字第929號判例意旨），因此本院自得調查刑事訴
      訟中原有之證據，斟酌其結果以判斷其事實，應先說明。
（二）原告主張上述被告妨害名譽之事實，已有被告於110年7月
      26日之警詢、原告2人110年6月25日、23日之警詢筆錄、
      訴外人羅劍白110年7月12日警詢筆錄、新活力診所診斷證
      明書、中華民國身心障礙證明、相片、錄音譯文、臺灣臺
      中地方檢察署勘驗筆錄等為證，被告並經本院以110年度
      沙簡字第582號刑事簡易判決判處罰金5,000元，如易服勞
      役以1,000元折算1日在案，業經本院依職權調取上開刑事
      卷證核閱屬實。而被告已於相當時期受合法之通知，於言
      詞辯論期日不到場，亦未提出準備書狀為任何爭執，依民
      事訴訟法第426條第2項、第280條第3項、第1項之規定，
      視為自認，本件經調查證據之結果，可信原告之主張屬實
      。
（三）因故意或過失，不法侵害他人之權利者，負損害賠償責任
      。故意以背於善良風俗之方法，加損害於他人者亦同。違
      反保護他人之法律，致生損害於他人者，負賠償責任。但
      能證明其行為無過失者，不在此限；不法侵害他人之身體
      、健康、名譽、自由、信用、隱私、貞操，或不法侵害其
      他人格法益而情節重大者，被害人雖非財產上之損害，亦
      得請求賠償相當之金額，為民法第184條、第195條第1項
      所明定。本件被告於前揭時、地，對原告為上述經法院判
      決有罪確定之妨害名譽行為，致使原告名譽遭受侵害，精
      神上蒙受痛苦，則原告依據上開規定，請求被告賠償其所
      受損害，核屬有據。
（四）慰撫金之賠償須以人格權遭遇侵害，使精神上受有痛苦為
      必要，其核給之標準固與財產上損害之計算不同，然非不
      可斟酌雙方身分資力與加害程度，及其他各種情形核定相
      當之數額。又按以人格權遭遇侵害，受有精神上之痛苦，
      而請求慰藉金之賠償，其核給之標準，須斟酌雙方之身分
      、資力與加害程度及其他各種情形核定相當之數額。且所
      謂「相當」，應以實際加害情形與其名譽影響是否重大及
      被害人之身分、地位與加害人之經濟情況等關係定之（最
      高法院51年台上字第223號判例、86年度台上字第3537號
      判決要旨參照）。本院審酌雙方之學歷、職業，並參考本
      院所調取雙方稅務電子閘門財產所得調件明細表之財產狀
      況等情形，兼衡酌本件被告上開侵權行為之手段、情節及
      造成原告精神上痛苦之程度等情況，認為原告陳妙郡請求
      被告賠償之精神慰撫金，應以20,000元為適當；原告吳金
      鍊請求被告賠償之精神慰撫金，應以20,000元為適當，原
      告2人於此範圍內之請求，應予准許。超過此範圍之請求
      ，尚屬過高，不應准許。
（五）按給付無確定期限者，債務人於債權人得請求給付時，經
      其催告而未為給付，自受催告時起，負遲延責任，其經債
      權人起訴而送達訴狀者，與催告有同一之效力；遲延之債
      務，以支付金錢為標的者，債權人得請求依法定利率計算
      之遲延利息；應付利息之債務，其利率未經約定，亦無法
      律可據者，週年利率為百分之5，民法第229條第2項、第2
      33條第1項前段、第203條分別定有明文。查原告本件侵權
      行為損害賠償之債，屬給付無確定期限。從而，原告請求
      被告給付自起訴狀繕本送達被告之次日（即110年11月11
      日）起至清償日止，依照週年利率5％計算之利息，與上開
      規定，核無不合，應予准許。
四、綜上所述，原告因被告上開妨害名譽犯行，依據侵權行為之
    法律關係，請求被告給付原告陳妙郡、吳金鍊各2萬元，及
    均自110年11月11日起至清償日止，依照週年利率5％計算之
    利息，為有理由，應予准許。至原告超過此範圍之請求，為
    無理由，應予駁回。
五、原告勝訴部分，依民事訴訟法第389條第1項第3款規定，應
    由法院主動宣告原告於本判決確定前，即可依本判決命給付
    內容對被告財產聲請強制執行，並且依據同法第392條第2項
    規定，由法院主動宣告被告如果預先提供擔保之後，就可免
    為假執行。至於原告請求不被允許部分的假執行聲請沒有理
    由，應予駁回。
六、本件因係由刑事庭移送前來之刑事附帶民事訴訟，依刑事訴
    訟法第505條第2項之規定，免納裁判費用，因本件無訴訟費
    用之支出，爰不就訴訟費用之負擔為裁判之諭知，附此敘明
    。　　
中　　華　　民　　國　　111 　年　　4 　　月　　12　　日
                        臺灣臺中地方法院沙鹿簡易庭
                            法  官  劉國賓
以上為正本，係照原本作成。
如不服本判決，應於判決送達後20日內向本院提出上訴狀並表明
上訴理由（須附繕本）；如委任律師提起上訴者，應一併繳納上
訴審裁判費。
中　　華　　民　　國　　111 　年　　4 　　月　　12　　日
                            書記官  許宏谷